【裁判字號】    89,易,392
【裁判日期】    890713
【裁判案由】    違反毒品危害防制條例
【裁判全文】
臺灣屏東地方法院刑事判決                          八十九年度易字第三九二號
    公  訴  人  臺灣屏東地方法院檢察署檢察官
    被      告  甲○○
右列被告因違反毒品危害防制條例案件，經檢察官提起公訴（八十九年度毒偵緝字第
三九號，移送併辦案號：八十九年度毒偵字第七０六號），本院判決如左：
     主  文
甲○○連續施用第二級毒品，處有期徒刑陸月，如易科罰金，以參佰元折算壹日。
扣案之安非他命零點肆伍公克沒收銷毀之。
     事  實
甲○○前於民國（下同）八十七年間因施用毒品案件，經檢察官聲請本院以八十七年
度毒聲字第四八七號裁定送觀察、勒戒後，因無繼續施用毒品之傾向，經該署以八十
七年度偵字第三九０五號、第六０九０號為不起訴處分確定。嗣甲○○又基於概括犯
意，自八十八年八月十二日十三時四十五分許回溯四十八小時內起至八十九年一月二
十三日回溯四十八小時內，連續在屏東縣內施用第二級毒品安非他命多次，嗣為警先
於八十八年八月十二日十三時許為其驗尿後查獲，又於同年十一月十三日為其採尿送
驗後查獲，並扣得第二級毒品安非他命二小包（驗後毛重零點四五公克），再於八十
九年一月二十三日為警採尿送驗後查獲，復經依本院以八十九年度毒聲字第四二二號
裁定送觀察、勒戒後，有繼續施用毒品傾向。案經屏東縣警察局及屏東縣警察局屏東
分局移請台灣屏東地方法院檢察署檢察官偵查起訴。
     理  由
一、訊據被告甲○○矢口否認有施用安非他命之犯行，辯稱其有服用減肥藥之習慣，
    故而可能因其中含有安非他命成分等語，然被告雖辯稱因服用減肥藥致尿液呈安
    非他命陽性反應等情，然自其第一次為警查獲迄今，已近一年，迄未提供檢察官
    或本院將其所稱服用之減肥藥送驗以實其說，其詞已難採信，且其前已有施用安
    非他命為警查獲之前科，有其前科表足稽，又於本案中先後三次為警查獲採尿送
    驗，其對於施用安非他命之警覺性顯應較一般人為高，自不可能為警查獲後，猶
    一再施用可能致其尿液呈安非他命陽性反應之藥物，是其辯解即不足採採信；而
    其尿液經送驗後呈安非他命陽性反應，有屏東縣衛生局各於八十八年八月三十日
    及八十九年一月三十一日所出具之屏縣衛檢六字第８８００２９７號、８９００
    ４６檢驗通知書及台灣檢驗科技股份有限公司於八十八年十一月十九日所出具之
    ＫＨＮ０７４５／９９號檢驗通知書附卷可稽，且有警方於被告腳邊所查扣之第
    二級毒品安非他命零點四五公克（驗後毛重）為憑；又被告前因施用毒品案件，
    經檢察官聲請本院以八十七年度毒聲字第四八七號裁定送觀察、勒戒後，無繼續
    施用毒品之傾向後，以該署八十七年度偵字第三九０五號、第六０九０號為不起
    訴處分確定，此次再經檢察官聲請依本院以八十九年度毒聲字第四二二號裁定送
    觀察、勒戒後，有繼續施用毒品傾向，並經檢察官向本院聲請對被告為強制戒治
    處分，此有卷附台灣高等法院被告全國前案紀錄表足稽，並有台灣屏東看守所附
    設勒戒所於八十九年二月十四以屏所金衛字第０三０三號函附之「有無繼續施用
    毒品傾向證明書」可憑，被告罪證明確，其犯行洵堪認定。
二、核被告所為，係犯毒品危害防制條例第十條第二項之施用第二級毒品罪。其施用
    毒品行為時間密接、犯罪構成要件相同，顯係基於概括犯意為之，應依連續犯規
    定以一罪論，並加重其刑。另移送併辦意旨認被告於起訴後尚有施用毒品之行為
    ，已如前述，且被告此部分施用毒品行為與起訴部分之時間緊接，手段相同，顯
    有連續犯之裁判上一罪關係，應由本院併予審判，附此說明。審酌被告並無前科
    ，此有其前科表可按，素行非劣、犯罪動機、目的、手段，致生危害於社會風氣
    、其有多次施用安非他命之犯行，有台灣高等法院全國被告前案查註紀錄表可稽
    ，並於本案中先後多次為警查獲，猶不知悔改、犯後一再否認犯行等一切情狀，
    量處如主文所示之刑，並諭知易科罰金之折算標準。扣案之毒品零點四五公克（
    毛重）為安非他命，有高雄醫學院附設中和紀念醫院於八十九年三月二十五日所
    出具Ｈ0000000號檢驗報告單可憑，應依毒品危害防制條例第十八條第一
    項之規定，沒收銷毀之。
據上論斷，應依刑事訴訟法第二百九十九條第一項前段，毒品危害防制條例第十條第
二項、第十八條第一項、刑法第十一條、第五十六條、第四十一條、罰金罰鍰提高標
準條例第二條，判決如主文。
中      華      民      國      八十九      年    七    月      十三    日
                                      臺灣屏東地方法院刑事第二庭
                                          法  官    莊鎮遠
右正本證明與原本無異。
對於本判決如有不服應於收受送達後十日內向本院提出上訴書狀上訴於台灣高等法院
高雄分院並按他造當事人之人數附具繕本。
                                          書記官   吳光璵
中      華      民      國    八十九      年    七    月      十三    日
附錄論罪法條：
毒品危害防制條例第十條
施用第一級毒品者，處六月以上五年以下有期徒刑。
施用第二級毒品者，處三年以下有期徒刑。


司法院資訊處製作；財團法人民間司法改革基金會備份。
